Inventaris van het archief van het Directoraat-Generaal Prijzen, Ordening en Regionaal (Economisch) Beleid van het Ministerie van Economische Zaken, 1976 - 1985 (-1987)
Nationaal Archief, Den Haag
- Taakuitvoering, 2
  - Economische aangelegenheden, -1.82
    - Industrialisatie, -1.824.102
      - Industriële aspecten in verband met ruimtelijke ordening, -1.824.102.1
        - Stukken betreffende het adviseren inzake het beleid van de Interdepartementale Commissie Bijzonder Regionaal Welzijnsbeleid., 1975 - 1977; 1649-1650
          - 1975 - 1976, 1649; 1 pak
          - 1977, 1650; 1 pak
        - Stukken betreffende het opstellen van een commentaarnota naar aanleiding van een rapport van het provinciaal bestuur over de economische structuren in Overijssel., 1975 - 1977; 1651; 1 pak
        - Stukken betreffende het overleg met Gedeputeerde Staten van Noord-Brabant inzake de Investeringspremieregeling Regionale Vestiging en Uitbreiding Industriële Bedrijven (IPR)., 1975 - 1979; 1652-1653
          - 1975 - 1977, 1652; 1 pak
          - 1977 - 1979, 1653; 1 omslag
        - Stukken betreffende de Begeleidingscommissie Massiefkarton Industrie (BMI)., 1975 - 1980; 1654-1668
          - Begeleidingscommissie Massiefkarton Industrie (BMI) inzake de aangepaste toepassing van de Investeringspremieregeling ten aanzien van de massiefkartonindustrie.1975 - 1980, 1654-1660
            - Herstructureringscommissie Massiefkarton Industrie (Hermas),1975 - 1976, 1654; 1 omslag
            - Strokartonfabriek Hooites Beukema te Hoogezand,1975 - 1976, 1655; 1 omslag
            - De Halm Hoogkerk BV te Groningen,1975 - 1979, 1656; 1 pak
            - Pekela BV te Nieuwe Pekela,1975 - 1979, 1657; 1 pak
            - Onderzoek naar de werkzaamheden van de Begeleidingscommissie Massiefkartonindustrie (BMI),1977, 1658; 1 pak
            - Union Papier BV te Oude Pekela,1977 - 1979, 1659; 1 omslag
            - Okto BV te Winschoten,1977 - 1980, 1660; 1 pak
          - Vergaderstukken.1976 - 1978, 1661-1668
            - 1976, 1661; 1 pak
            - 1977 jan. - juni 17, 1662; 1 pak
            - 1977 sep. 28 - okt. 27, 1663; 1 pak
            - 1977 nov. - dec., 1664; 1 pak
            - 1978 jan., 1665; 1 pak
            - 1978 feb. - aug., 1666; 1 pak
            - Werkgroep Uitgangspunten van de Begeleidingscommissie Massiefkartonindustrie.1976 - 1977, 1667-1668
              - 1976, 1667; 1 omslag
              - 1977, 1668; 1 pak
        - Stukken betreffende de werkbezoeken van de minister van Economische Zaken aan de provincies in verband met het regionale economisch beleid., 1975 - 1980; 1669-1674
          - Overijssel,1976 - 1978, 1669; 1 pak
          - Gelderland.1976 - 1977, 1670-1671
            - 1976, 1670; 1 pak
            - 1977, 1671; 1 pak
          - Noord-Brabant.1975 - 1980, 1672-1673
            - 1975 - 1977, 1672; 1 pak
            - 1978 - 1980, 1673; 1 pak
          - Limburg,1976 - 1979, 1674; 1 pak
        - Stukken betreffende het overleg van het Directoraat-Generaal Prijzen, Ordening en Regionaal Beleid (POR) met het Ministerie van Binnenlandse Zaken inzake het regionaal sociaal economisch beleid., 1975 - 1981; 1675; 1 pak
        - Stukken betreffende de deelname aan de Overijsselse Ontwikkelingsmaatschappij (OOM)., 1975 - 1984; 1676-1693
          - Algemene correspondentie.1975 - 1984, 1676-1678
            - 1975 - 1978, 1676; 1 omslag
            - 1979, 1677; 1 pak
            - 1980 - 1984, 1678; 1 pak
          - Jaarverslagen,1975 - 1980, 1679; 1 omslag
          - Deelname aan het bestuur.1977 - 1981, 1680-1681
            - 1977 - 1978, 1680; 1 pak
            - 1980 - 1981, 1681; 1 omslag
          - Vergaderstukken van de Raad van Commissarissen.1977 - 1984, 1682-1690
            - 17e - 24e vergadering,1977, 1682; 1 pak
            - 25e - 32e vergadering,1978, 1683; 1 pak
            - 33e - 40e vergadering,1979, 1684; 1 pak
            - 41e - 48e vergadering,1980, 1685; 1 pak
            - 57e - 59e vergadering,1982, 1686; 1 pak
            - 60e - 61e vergadering,1982, 1687; 1 pak
            - 62e - 64e vergadering,1982, 1688; 1 omslag
            - 65e - 69e vergadering,1983, 1689; 1 omslag
            - 70e - 79e vergadering,1983 - 1984, 1690; 1 pak
          - Acquisitie-activiteiten,1978, 1691; 1 omslag
          - Contract van de Staat der Nederlanden met de provincie Overijssel inzake financiering van de OOM,1978 - 1983, 1692; 1 omslag
          - Besprekingen over het Business and Technology Center Twente (BTC) te Enschede,1980 - 1984, 1693; 1 pak
        - Stukken betreffende de NV Gelderse Ontwikkelingsmaatschappij (GOM)., 1975 - 1984; 1694-1704
          - Algemeen,1982, 1694; 1 pak
          - Aanvraag tot oprichting van de Gelderse Ontwikkelingsmaatschappij (GOM).1975 - 1977, 1695-1696
            - 1975 mei 30 - 1976 juli 28, 1695; 1 pak
            - 1976 aug. 23 - 1977 nov. 30, 1696; 1 pak
          - Vergaderstukken van de Raad van Commissarissen.1977 - 1984, 1697-1703
            - 1 - 17 vergadering,1977 - 1979, 1697; 1 pak
            - 18 - 25 vergadering,1980, 1698; 1 pak
            - 26 - 32 vergadering,1981, 1699; 1 pak
            - 33e - 38e vergadering,1982, 1700; 1 pak
            - 39e - 49e vergadering,1983, 1701; 1 pak
              40e, 41e en 43e vergadering zijn niet aangetroffen.
            - 50e - 58e vergadering,1983 - 1984, 1702; 1 pak
            - 59e - 60e vergadering,1984, 1703; 1 pak
          - Concept jaarverslag 1980,1981, 1704; 1 stuk
        - Vergaderstukken van de contactbesprekingen tussen het Ministerie van Economische Zaken en Rijkswaterstaat (Miedema-Tops)., 1975 - 1985; 1705-1711
          - 29e - 36e contactbespreking,1975 - 1976, 1705; 1 pak
          - 37e - 44e contactbespreking,1977, 1706; 1 omslag
          - 45e - 49e contactbespreking,1980 - 1981, 1707; 1 pak
          - 50e - 53e contactbespreking,1982, 1708; 1 pak
          - 54e - 57e contactbespreking,1983, 1709; 1 pak
          - 58e -60e contactbespreking,1984, 1710; 1 pak
          - 1985, 1711; 1 pak
            Vanaf 1985 zijn de vergaderingen niet meer genummerd.
        - Stukken betreffende de uitvoering van het 2e Biesbosch Bestek ten aanzien van de aanleg van het Moerdijkterrein., 1976; 1712; 1 omslag
        - Stukken betreffende de opstelling van een nota van wijzigingen met betrekking tot het wetsontwerp tot wijziging van de Wet Openbaar Lichaam Rijnmond., 1976 - 1978; 1713; 1 omslag
        - Stukken betreffende het beleid van het Ministerie van Economische Zaken inzake industriële aspecten van het regionaal economisch beleid., 1976 - 1981; 1714-1716
          - 1976 mrt. - juli, 1714; 1 pak
          - 1976 aug. - dec., 1715; 1 pak
          - 1981 okt. - dec., 1716; 1 pak
        - Stukken betreffende de behandeling van de concessieaanvraag van Billiton Delfstoffen BV te Veendam voor de ontginning van magnesium- en kaliumzouten., 1977 - 1978; 1717; 1 omslag
        - Stukken betreffende de totstandkoming van beleid inzake de behandeling van verzoeken tot Bijzondere Regionale Toeslag (BRT) door lagere overheden., 1977 - 1978; 1718; 1 omslag
        - Stukken betreffende het laten uitvoeren van het bedrijvenonderzoek stadsgewest Oss door het Economisch Technologisch Instituut voor Noord-Brabant., 1977 - 1978; 1719; 1 omslag
        - Vergaderstukken van het periodiek overleg tussen het Directoraat Generaal van de Industrie (DGI) en het Directoraat-Generaal Prijzen, Ordening en Regionaal Beleid (DG POR)., 1977 - 1981; 1720-1721
          - 1977 - 1980, 1720; 1 pak
          - 1978 - 1981, 1721; 1 pak
        - Stukken betreffende de invulling van het infrastructuurprogramma door de Commissie voor de Industriële Ontwikkeling Probleemgebieden (CIOP)., 1977 - 1983; 1722; 1 omslag
        - Stukken betreffende het voeren van besprekingen met provinciale besturen over de periodieke rapportage inzake de regionale sociaal-economische ontwikkelingen., 1977 - 1985; 1723-1730
          - Algemeen,1982 - 1985, 1723; 1 omslag
          - Friesland,1977 - 1980, 1724; 1 omslag
          - Drenthe,1977 - 1980, 1725; 1 omslag
          - Overijssel.1977 - 1981, 1726-1727
            - 1977 - 1979, 1726; 1 omslag
            - 1980 - 1981, 1727; 1 pak
          - Utrecht,1977 - 1981, 1728; 1 pak
          - Zuid-Holland,1978 - 1980, 1729; 1 pak
          - Limburg,1978 - 1980, 1730; 1 omslag
        - Stukken betreffende het beleid inzake de regionale begrotingsuitsplitsing., 1978; 1731; 1 omslag
        - Stukken betreffende de totstandkoming van de Sectornota Industriebeleid., 1979; 1732-1733
          - 1979 jan. - juni, 1732; 1 pak
          - 1979 juli - aug., 1733; 1 pak
        - Stukken betreffende de advisering van de Raad van de Waterstaat inzake de regionaal-economische betekenis van Rijksweg 73., 1979 - 1980; 1734; 1 omslag
        - Stukken betreffende de medefinanciering van het beschikbaar stellen van opslagterreinen voor de NAVO (Noord Atlantische Verdragsorganisatie)., 1979 - 1980; 1735; 1 omslag
        - Vergaderstukken van de Interdepartementale Werkgroep Urgentieprogramma Twente., 1979 - 1980; 1736-1738
          - 1979 jan. - juni, 1736; 1 pak
          - 1979 juli - dec., 1737; 1 pak
          - 1980 feb. - dec., 1738; 1 omslag
        - Vergaderstukken van de Stuurgroep Nota Regionaal Beleid., 1979 - 1980; 1739-1740
          - 1979 aug. - 1980 mrt., 1739; 1 pak
          - 1980 apr. - okt., 1740; 1 pak
        - Vergaderstukken van de Werkgroep Raakvlakken., 1979 - 1980; 1741; 1 omslag
        - Stukken betreffende de verbetering van de statistische informatievoorziening met betrekking tot de regionale sociaal-economische ontwikkeling., 1979 - 1984; 1742; 1 omslag
        - Stukken betreffende de voorbereiding van het overleg tussen de regering en het provinciaal bestuur van Limburg met betrekking tot het arbeidsplaatsenplan., 1980; 1743; 1 pak
        - Stukken betreffende de totstandkoming van de begroting voor het Regionaal Economisch Beleid., 1980 - 1981; 1744-1745
          - Voorbereiding,1981, 1744; 1 pak
          - Uitvoering,1980 - 1981, 1745; 1 pak
        - Stukken betreffende de voorbereiding van de Nota Regionaal Sociaal-economisch Beleid 1982-1985., 1980 - 1981; 1746-1750
          - Algemeen.1981, 1746-1747
            - 1981 aug. - dec., 1746; 1 pak
            - 1981 jan. - juli, 1747; 1 pak
          - Adviezen van de Stuurgroep Nota Regionaal Sociaal-economisch Beleid,1981, 1748; 1 omslag
          - Behandeling van Kamervragen.1980 - 1981, 1749-1750
            - 1977 - 1980, 1980, 1749; 1 pak
            - 1981, 1750; 1 omslag
        - Stukken betreffende de oprichting van een provinciale ontwikkelingsmaatschappij in de provincie Noord-Holland in het kader van de Nota Regionaal Sociaal-economisch Beleid 1981-1985., 1980 - 1982; 1751; 1 omslag
        - Stukken betreffende de oprichting van het Instituut voor Afvalstoffenonderzoek in de provincie Utrecht in het kader van de spreiding Rijksdiensten., 1980 - 1982; 1752; 1 omslag
        - Stukken betreffende het voeren van overleg met vertegenwoordigers van het Ministerie van Financiën inzake de regionale ontwikkelingsmaatschappijen problematiek met betrekking tot de verhoging van het garantieplafonds., 1980 - 1982; 1753; 1 omslag
        - Adviezen aan de Raad voor het Binnenlands Bestuur (RBB) inzake de decentralisatie van het regionaal sociaal-economisch beleid., 1980 - 1983; 1754; 1 omslag
        - Stukken betreffende de behandeling van het regeringsstandpunt inzake het werkgelegenheidsbeleid van lagere overheden., 1980 - 1985; 1755; 1 omslag
        - Vergaderstukken van de Gespreksgroep Beleid en Onderzoek., 1980 - 1985; 1756; 1 omslag
        - Stukken betreffende de coördinerende verantwoordelijkheden van de minister van Economische Zaken inzake het regionaal beleid., 1981 - 1982; 1757; 1 pak
        - Stukken betreffende de reacties van de provincies, grote steden en diverse instellingen op de Nota Regionaal Sociaal-economisch Beleid 1982 - 1985., 1981 - 1982; 1758-1761
          - Grote steden en diverse instellingen,1981, 1758; 1 omslag
          - Provincie Friesland,1981 - 1982, 1759; 1 omslag
          - Provincie Noord-Brabant,1981 - 1982, 1760; 1 pak
          - Provincie Limburg,1981 - 1982, 1761; 1 omslag
        - Stukken betreffende de deelneming aan de Brabantse Ontwikkelingsmaatschappij (BOM)., 1981 - 1984; 1762-1765
          - Stukken betreffende het voeren van overleg inzake de oprichting van de Brabantse Ontwikkelingsmaatschappij (BOM).1981 - 1984, 1762-1763
            - 1981 - 1982, 1762; 1 omslag
            - 1983 - 1984, 1763; 1 pak
          - Vergaderstukken van de Raad van Commissarissen.1982 - 1984, 1764-1765
            - 1982 - 1984 mrt., 1764; 1 pak
            - 1984 aug. 17 - dec. 18, 1765; 1 pak
        - Regio Programma's., 1981 - 1985; 1766-1798
          - Contactbesprekingen met Rijkswaterstaat (47e-53e),1981 - 1982, 1766; 1 omslag
          - Vergaderstukken van het Coördinatie Overleg Infrastructuur.1982 - 1983, 1767-1768
            - 1982, 1767; 1 pak
            - 1983 apr. 12 - nov. 15, 1768; 1 pak
          - Noord-Brabant.1982 - 1985, 1769-1781
            - Algemene correspondentie,1983 - 1984, 1769; 1 pak
            - Periodiek overleg met de provincie Noord-Brabant.1982 - 1983, 1770-1771
              - 1982, 1770; 1 omslag
              - 1983, 1771; 1 pak
            - Overleg met drs. J. Th. Pronk, hoofd Bureau Economische Zaken, Arbeidsvraagstukken en Energie van de provincie Noord-Brabant.1982 - 1984, 1772-1775
              - 1982, 1772; 1 omslag
              - 1983, 1773; 1 pak
              - 1984 jan. - mei, 1774; 1 pak
              - 1984 juni - dec., 1775; 1 pak
            - Algemene correspondentie inzake logistiek Centrum Moerdijk.1983 - 1984, 1776-1777
              - 1983 juni - dec., 1776; 1 pak
              - 1984 jan. - aug., 1777; 1 pak
            - Beleid inzake de gemeente Helmond.1983 - 1984, 1778-1780
              - Algemeen,1983, 1778; 1 pak
              - Europees Fonds voor Regionale Ontwikkeling (EFRO) -buitenquotum,1984, 1779; 1 pak
              - Toeristisch-recreatief project Berendonk,1984, 1780; 1 pak
            - Overleg met de Provincie Noord-Brabant over het Programma Structuurversterkende Projecten 1985,1985, 1781; 1 omslag
          - De verdeling van de 250 miljoen gulden aan Bijzondere Regionale Toeslag (BRT) compensatie,1983, 1782; 1 pak
          - Overleg inzake het programmatisch beheer van de Centrale Antenne Inrichting (CAI) in het kader van de regioprogramma's,1983, 1783; 1 omslag
          - Uitvoering van het beleidsprogramma recreatieve voorzieningen,1983, 1784; 1 omslag
          - Afschaffing van de Bijzondere Regionale Toeslag (BRT) en de Ruimtelijke Ordeningstoeslag (ROT),1983 - 1984, 1785; 1 omslag
          - Interdepartementale Commissie voor Regionaal Beleid (ICRB).1983 - 1985, 1786-1794
            - Instelling,1983, 1786; 1 omslag
            - Correspondentie.1983 - 1984, 1787-1790
              - 1983 jan. - apr., 1787; 1 pak
              - 1983 mei - juli, 1788; 1 pak
              - 1983 aug. - dec., 1789; 1 pak
              - 1984, 1790; 1 pak
            - Vergaderstukken.1983 - 1985, 1791-1794
              - 01e - 03e Vergadering,1983, 1791; 1 pak
              - 04e - 05e Vergadering,1983, 1792; 1 pak
              - 06e - 08e Vergadering,1983, 1793; 1 omslag
              - 13e - 17e Vergadering,1984 - 1985, 1794; 1 pak
          - Overleg tussen de Directie Regionale Economische Politiek (REP) en de provincie Gelderland.1984, 1795-1796
            - 1984 jan. - aug., 1795; 1 pak
            - 1984 sep. - dec., 1796; 1 pak
          - Overijssel.1984 - 1985, 1797-1798
            - Algemeen,1984 - 1985, 1797; 1 omslag
            - Project Twente Computerland in het kader van het Programma Structuurversterkende Projecten,1984 - 1985, 1798; 1 pak
        - Eindrapport van de Werkgroep Heroverweging Regionaal Sociaal-economisch Beleid., 1982; 1799; 1 omslag
        - Stukken betreffende de voorbereiding van het Algemeen Nationaal Sociaal-economisch Beleid met betrekking tot het regionaal beleid., 1982; 1800; 1 pak
        - Stukken betreffende het overleg over de aanleg van bufferzones bij het goederencentrum Kijfhoek te Rotterdam., 1982; 1801; 1 omslag
        - Stukken betreffende het voeren van overleg met het provinciaal bestuur van Groningen inzake de decentralisatie van bedrijfsverplaatsingen., 1982; 1802; 1 omslag
        - Vergaderstukken van de Werkgroep Anticumulatie., 1982; 1803; 1 omslag
        - Stukken betreffende het departementaal overleg over de oprichting van de Maatschappij voor Industriële Projecten (MIP)., 1982 - 1983; 1804; 1 pak
        - Stukken betreffende het voeren van overleg met meerdere belanghebbenden over het 1 miljard-programma voor werkgelegenheidsprojecten., 1982 - 1984; 1805-1806
          - 1982 - 1983, 1805; 1 omslag
          - 1983 - 1984, 1806; 1 pak
        - Stukken betreffende de ontwikkeling en uitvoering van het beleid met betrekking tot de Randstad., 1983 - 1984; 1807-1809
          - Nota's inzake de privatisering van het Staatsvissershavenbedrijf te IJmuiden,1983, 1807; 1 omslag
          - Overleg met de Provincie Zuid-Holland,1983, 1808; 1 omslag
          - Overleg inzake de Paleiskade problematiek in de gemeente Den Helder,1983 - 1984, 1809; 1 omslag
        - Stukken betreffende de verstrekking van een financiële bijdrage aan het Beroepsopleidingscentrum voor Kantoorinnovatie te Venray., 1984; 1810; 1 omslag
        - Stukken betreffende de beantwoording van Kamervragen inzake het onderzoek van de Algemene Rekenkamer naar de acquisitie van buitenlandse investeerders door Regionale Ontwikkelingsmaatschappijen (ROM's)., 1984 - 1985; 1811; 1 omslag
        - Stukken betreffende de evaluatie van de regionale ontwikkelingsmaatschappijen (ROM's)., 1984 - 1985; 1812; 1 pak
        - Stukken betreffende de financiering van de Regionale Ontwikkelingsmaatschappijen (ROM's)., 1984 - 1985; 1813-1814
          - Overleg over de passieve financiering van het financieringsbedrijf,1984, 1813; 1 pak
          - Begrotingen en meerjarenramingen,1984 - 1985, 1814; 1 pak
        - Stukken betreffende de instelling van een New Technologies, Mobility and Decentralised Developmentprogramma aan de universiteit van Maastricht., 1985; 1815; 1 omslag
        - Industriebevordering per ontwikkelingskernen, -1.824.102.113.3
          - Stukken betreffende de toekenning van een investeringspremie in het kader van de Investeringspremieregeling Regionale Vestiging en Uitbreiding Industriële Bedrijven (IPR)., 1964 - 1987; 1816-4141
            Geordend op provincie en binnen de provincies alfabetisch op firmanaam.
            - Algemeen.1975 - 1982, 1816-1822
              - 1975 - 1977 juli, 1816; 1 pak
              - 1977 aug. - 1978 dec., 1817; 1 pak
              - 1979 jan. - juni, 1818; 1 pak
              - 1979 juli - dec., 1819; 1 pak
              - 1980 feb. 5 - aug. 15, 1820; 1 pak
              - 1980 aug. 29 - dec. 23, 1821; 1 pak
              - 1982, 1822; 1 omslag
            - Groningen.1964 - 1987, 1823-2198
              - Aankoop Centrale Groningen te Wehe-Den Hoorn,1976 - 1978, 1823; 1 pak
              - Aba Bolagen Nederland; Stichting Productiebedrijf NV te Ter Apel,1970 - 1976, 1824; 1 omslag
              - Acheson Produktie BV te Scheemda,1982 - 1985, 1825; 1 omslag
              - Acoustical Ceilings International BV te Hoogezand,1982 - 1985, 1826; 1 pak
                Bevat foto's en 3 tekeningen.
              - Afman Transport BV te Baflo,1981 - 1984, 1827; 1 omslag
              - Agter BV te Delfzijl,1978 - 1980, 1828; 1 omslag
              - AKZO Zout Chemie Nederland te Delfzijl.1969 - 1983, 1829-1834
                - 1969 - 1976, 1829; 1 pak
                - 1974 - 1978, 1830; 1 pak
                - 1976 - 1981, 1831; 1 pak
                - Uitbreiding sodaproductiecapaciteit 1e fase,1975 - 1981, 1832; 1 pak
                - Bouw van een Caustic Soda-Prill fabriek,1977 - 1983, 1833; 1 pak
                - Nat-calcineerproces soda,1982 - 1983, 1834; 1 omslag
              - AKZO Chemie Nederland BV te Winschoten,1974 - 1976, 1835; 1 pak
                Bevat 7 tekeningen.
              - Andriesen BV te Tolbert,1976 - 1980, 1836; 1 pak
              - Arend BV te Ter Apel,1983 - 1985, 1837; 1 omslag
              - Armide Maatschappij vof te Delfzijl,1977 - 1981, 1838; 1 pak
              - Arrow te Oude Pekela,1980 - 1983, 1839; 1 omslag
              - Assink BV te Groningen,1983 - 1984, 1840; 1 omslag
              - Atlas Copco Nederland BV te Groningen,1980 - 1982, 1841; 1 omslag
              - Avebe te Ter Apelkanaal.1973 - 1978, 1842-1843
                - 1973 - 1978, 1842; 1 pak
                - Bijlagen,1973 - 1978, 1843; 1 pak
              - Avebe GA, Natriumgluconaatfabriek en Calciumgluconaatfabriek te Ter Apelkanaal.1971 - 1981, 1844-1847
                - 1971 - 1977, 1844; 1 pak
                - 1974 - 1977, 1845; 1 pak
                Bevat 17 tekeningen.
                - 1977 - 1980, 1846; 1 pak
                - 1980 - 1981, 1847; 1 omslag
              - Avebe GA te Veendam,1974 - 1980, 1848; 1 pak
                Bevat 9 tekeningen.
              - Avebe GA te Foxhol.1980 - 1983, 1849-1850
                - Farazym-produktie,1980 - 1983, 1849; 1 pak
                - Project Tonden,1980 - 1983, 1850; 1 pak
              - Avebe GA Veendam (Primojel-project),1980 - 1981, 1851; 1 omslag
              - Barsema's Timmerfabriek BV te Warfhuizen.1976 - 1981, 1852-1853
                - 1976 - 1978, 1852; 1 pak
                - 1977 - 1981, 1853; 1 omslag
              - Bedrijfspensioenfonds voor het Bakkersbedrijf te Groningen,1975 - 1984, 1854; 1 pak
              - Benes BV Roer en Stevenbouw te Hoogezand,1969 - 1975, 1855; 1 omslag
              - Bennekom's Meubelfabriek; Van te Stadskanaal,1964 - 1978, 1856; 1 pak
              - Berwi te Winschoten,1976 - 1977, 1857; 1 omslag
              - Beukema & Co.; Cartonfabriek BV te Hoogezand.1975 - 1980, 1858-1859
                - 1975 - 1977, 1858; 1 pak
                - 1976 - 1980, 1859; 1 omslag
              - Billiton International Metals BV te Veendam,1978 - 1981, 1860; 1 pak
              - Billiton magnesiumoxydeproject te Veendam.1977 - 1982, 1861-1862
                - 1977, 1861; 1 pak
                - Stichting van een pekelwinningsbedrijf,1982, 1862; 1 pak
              - Blaauw Technisch Handelsbureau te Foxhol,1980 - 1983, 1863; 1 omslag
              - Bodewes Scheepswerven te Martenshoek,1973 - 1976, 1864; 1 omslag
              - Bodewes-Gruno; Scheepswerf BV te Foxhol,1973 - 1976, 1865; 1 omslag
              - Boersma, BV Landbouwmechanisatiebedrijf v/h Fa. Gebr. te Zijldijk,1981 - 1984, 1866; 1 omslag
              - Boiten; Jac. BV te Groningen,1978 - 1980, 1867; 1 omslag
              - Bollegraaf BV Machinefabriek te Appingedam,1969 - 1983, 1868; 1 omslag
              - Boog, Uitdeuk en Spuitbedrijf Fa. te Sappemeer,1979 - 1980, 1869; 1 omslag
              - Borg en Heslinga, van der BV te Groningen,1975 - 1979, 1870; 1 pak
              - Borgman Schoenen BV te Groningen,1976 - 1978, 1871; 1 omslag
              - Bredero Price BV te Delfzijl.1968 - 1976, 1872-1874
                - Bedrijfsvestiging,1968 - 1976, 1872; 1 pak
                - Bedrijfsuitbreiding.1974 - 1976, 1873-1874
                - Aanvraag,1974 - 1976, 1873; 1 pak
                Bevat 20 tekeningen.
                - Bijlage,1974, 1874; 1 pak
                Bevat 19 tekeningen.
              - Britannia Karton- en Papierfabriek BV te Oude Pekela.1970 - 1985, 1875-1876
                - 1970 - 1977, 1875; 1 pak
                - 1981 - 1985, 1876; 1 omslag
              - Broekema, E.A., Transportbandenfabriek BV te Veendam,1979 - 1984, 1877; 1 pak
              - Bronda, E. te Groningen,1976 - 1978, 1878; 1 pak